# 关于金融资产终止确认的咨询

提问人：yxylvcha 时间：2021-05-11 15:55:24
陈版主好，
A公司目前持有a,b,c三个产品，拟通过设立信托计划将三个产品打包出售，设置优先级和次级，优先级占95%，次级占5%，次级部分由A公司全部自持。优先级享受固定收益率8%，并由第三方B公司（与A公司无关联关系）为优先级的本金提供担保，B公司享受2%左右的管理费率，从信托计划的收益中支付。产品约定三年后兑付本金，期间分配收益给优先级和次级投资人。想请教的问题：
1 、这种情况，A公司能否对a,b,c三个产品进行终止确认？
2 、预计信托计划产生的收益在支付优先级8%的收益后，仍有较高的超额收益支付给次级投资人A，如果是这种情况是否认为A公司仍保留大部分报酬，
但A公司无需为优先级兜底，且持有份额仅占5%，这种情况如何判断是否转移几乎所有风险和报酬，具体的判断标准是什么？是否需要按照准则23 号应用指南中的例子，测算转移前后不同情况下现金流现值及概率，对比转移前后A公司承受的相对变动？但是“概率”这个参数的主观性似乎较强，实务中针对这种类型的业务一般是如何判断的?

回答人：chenyiwei
1 、不可以。从主帖所述情况看，三个产品所有权上的主要风险和报酬仍完全没有转移。
2 、在判断时，不应过多关注收益的量级，而是关注基础资产收益和风险的可变性是否全部被次级吸收，从而导致优先级的本金安全和固定收益几乎不存在不确定性。